# 求助陈老师，固定资产转在建工程问题

提问人：缘 来由浅 时间：2022-01-09 15:27:14
企业有一条生产线准备搬迁到新场地作升级改造，该生产线净值大概 1 个多亿，分为可搬迁部分和不可搬迁部分，是否可以将不可搬迁部分做固定资产清理，可搬迁部分做在建工程处理？

回答人：chenyiwei
一般可以这样理解。在因搬迁而停用该生产线时，根据具体情况，将不可搬迁部分的账面价值转入固定资产清理，将可搬迁部分的账面价值转入在建工程。